臺灣高等法院刑事判決　　　　　　　　 94年度上訴字第545號
上　訴　人　台灣板橋地方法院檢察署檢察官
被　　　告　甲○○
　　　　　　　　　　原住臺北縣鶯歌鎮○○○路65號
上列上訴人因毒品危害防制條例案件，不服臺灣板橋地方法院93
年度訴字第2147號，中華民國93年12月23日第一審判決（起訴案
號：臺灣板橋地方法院檢察署93年度毒偵字第3885號；併辦案號
：94年度毒偵字第1558號），提起上訴，本院判決如下：
    主  文
原判決撤銷。
甲○○連續施用第一級毒品，累犯，處有期徒刑拾壹月；扣案海
洛因壹小包（淨重零點零伍公克）、內有海洛因水溶液之注射針
筒壹支，均沒收銷燬之；扣案之注射針筒壹支，外包裝紙壹只，
均沒收之。
    事  實
一、甲○○前因施用毒品案件，經原審依職權裁定送觀察、勒戒
    後，認有繼續施用毒品傾向，再經原審依職權裁定令入戒治
    處所施以強制戒治一年，嗣再經裁定停止戒治、撤銷停止戒
    治再令入戒治處所施以強制戒治，而於民國八十九年六月二
    十日強制戒治執行完畢，由原審於八十九年六月三十日以八
    十七年度訴字第六五三號判處免刑確定在案。復因施用毒品
    案件，經原審以九十一年度毒聲字第一九二九號裁定令入戒
    治處所施以強制戒治一年，並經檢察官以九十一年度毒偵字
    第一五五０號提起公訴，由原審以九十一年度訴字第一三四
    ０號判處有期徒刑七月確定，於九十三年七月三十一日執行
    完畢，其強制戒治部分則再經原審裁定停止戒治、撤銷停止
    戒治再令入戒治處所施以強制戒治，於九十二年十二月三十
    一日執行完畢，詎猶不思警惕。
二、甲○○於上開強制戒治執行完畢後五年內，復基於施用第一
    級毒品海洛因之概括犯意：
  九十三年八月二十二日上午十時許起至同年月二十六日上午
    十二時許採尿前二十六小時內某時止，在其位於臺北縣鶯歌
    鎮○○○路六十五號之住處，以將第一級毒品海洛因摻入水
    中用針筒注射之方式，連續施用第一級毒品海洛因二次。嗣
    於九十三年八月二十六日上午十一時二十五分許，在臺北縣
    鶯歌鎮○○街與重慶街口前為警查獲，並扣得內有海洛因水
    溶液之注射針筒一支及尚未使用之注射針筒一支。
  於九十四年三月七日十四時四十分許，在臺北縣鶯歌鎮○○
    路465號前，以新台幣（以下同）五百元之價錢，向綽號「
    阿草」之男子買入第一級毒品海洛一小包施用，於同日十四
    時五十分許，為警在上址查獲，並扣得用剩之海洛因一小包
    （毛重０點二五公克，淨重０點０五公克）。
三、案經臺北縣警察局三峽分局報請臺灣板橋地方法院檢察署檢
    察官偵查起訴，及移請併辦。
    理  由
本院查：
一、右揭犯罪事實二之部分，業經被告甲○○於警訊、原審準
    備程序，及審理中坦承不諱，並有注射針筒二支（其一內有
    海洛因水溶液）扣案可資佐證，而被告經警於九十三年八月
    二十六日採集其尿液檢體送驗結果，呈鴉片類陽性反應，亦
    有臺灣檢驗科技股份有限公司九十三年九月九日ＣＺ000
    000000號濫用藥物尿液檢驗報告（見偵查卷第三八頁
    ）、臺北縣警察局三峽分局查獲毒品危害防制條例案姓名對
    照表各一紙附卷可稽。另扣案之注射針筒一支，經警方以臺
    灣尖端先進生技醫藥股份有限公司製造之毒品快速篩檢試劑
    檢驗結果，其內液體呈嗎啡、海洛因陽性反應，亦有臺北縣
    警察局三峽分局查獲涉嫌毒品危害防制條例案件毒品初步鑑
    驗報告書、臺灣尖端先進生技醫藥股份有限公司製造之毒品
    快速篩檢試劑初步檢驗結果照片、簡易快速篩檢試劑使用說
    明書各一紙及快速篩檢試劑一支附卷可稽（見偵查卷第一六
    頁、第一八頁），足認被告此部分之自白與事實相符，洵堪
    採為認定事實之依據，被告此部分犯行，已堪認定。
二、右揭犯罪事實二之部分，業經被告甲○○於警訊時（94年
    度毒偵字第1558號卷第四頁、第五頁）、及偵查中（94年度
    毒偵字第1558號卷第二六頁）坦承不諱，並有海洛因一小包
    扣案可資佐證。另扣案海洛因一小包，經警方送請臺灣尖端
    先進生技醫藥股份有限公司製造之毒品快速篩檢試劑檢驗結
    果，其內容物呈嗎啡、海洛因陽性反應，亦有臺北縣警察局
    三峽分局查獲涉嫌毒品危害防制條例案件毒品初步鑑驗報告
    書（94年度毒偵字第1558號卷第一五頁）、臺灣尖端先進生
    技醫藥股份有限公司製造之毒品快速篩檢試劑初步檢驗結果
    照片（94年度毒偵字第1558號卷第一六頁）。足認被告此部
    分之自白與事實相符，事證明確。
三、此外，被告前因施用毒品案件，經原審依職權裁定送觀察、
    勒戒後，認有繼續施用毒品傾向，再經原審依職權裁定令入
    戒治處所施以強制戒治一年，嗣再經裁定停止戒治、撤銷停
    止戒治再令入戒治處所施以強制戒治，於八十九年六月二十
    日強制戒治執行完畢，由原審於八十九年六月三十日以八十
    七年度訴字第六五三號判處免刑確定在案；復因施用毒品案
    件，經本院以九十一年度毒聲字第一九二九號裁定令入戒治
    處所施以強制戒治一年，並經檢察官以九十一年度毒偵字第
    一五五０號提起公訴，由原審以九十一年度訴字第一三四０
    號判處有期徒刑七月確定，於九十三年七月三十一日執行完
    畢，而其強制戒治部分則再經原審裁定停止戒治、撤銷停止
    戒治再令入戒治處所施以強制戒治，於九十二年十二月三十
    一日執行完畢等情，亦有本院被告全國前案紀錄表、臺灣板
    橋地方法院檢察署檢察官九十一年度毒偵字第一五五０號起
    訴書、原審九十一年度訴字第一三四０號刑事判決書在卷可
    考，被告於強制戒治執行完畢釋放後，五年內再犯本件施用
    毒品犯行，應依法論科。
四、核被告甲○○所為，係犯毒品危害防制條例第十條第一項之
    施用第一級毒品罪。其施用第一級毒品海洛因前後持有第一
    級毒品海洛因之低度行為，應為其施用之高度行為所吸收，
    不另論罪。又被告先後二次施用第一級毒品海洛因之行為，
    時間緊接，所犯係構成要件相同之罪，顯係基於概括犯意反
    覆為之，為連續犯，應依刑法第五十六條之規定，論以連續
    犯，並加重其刑。又被告前因違反毒品危害防制條例案件，
    經原審以九十一年度訴字第一三四０號判處有期徒刑七月確
    定，於九十三年七月三十一日執行完畢，此有本院被告全國
    前案紀錄表一份在卷可憑，其受有期徒刑之執行完畢後，五
    年以內再犯本件有期徒刑以上之罪，為累犯，應依刑法第四
    十七條之規定加重其刑。又被告同時有二種以上刑之加重事
    由，應依刑法第七十條之規定遞加重之。
五、關於事實欄二之移送併辦部份，因與前已起起訴部分，有
    連續犯之裁判上一罪關係，為起訴效力所及，本院自應併予
    審判。
六、原審據以論科固非無見，惟查前開檢察官移送併辦部份原審
    未及審理，尚有未洽。檢察官執此指摘原判決不當，為有理
    由，應由本院將原判決撤銷改判。爰審酌被告甲○○前已因
    施用毒品案件經送二次強制戒治，仍不能戒除毒癮，屢犯而
    不能戒絕毒品，顯見其戒除毒癮之意志薄弱，惟念其犯後坦
    承犯行之態度等一切情狀，量處如主文第二項所示之刑。再
    扣案之注射針筒一支（內有海洛因水溶液），其毒品成分已
    與針筒難以析離，應以第一級毒品視之；另扣案海洛因一小
    包（淨重０點０五公克），不問屬於犯人與否，均應依毒品
    危害防制條例第十八條第一項前段之規定併予宣告沒收銷燬
    之；另扣案之未使用注射針筒一支，係被告所有，預備供施
    用毒品所用之物，包裝前開海洛因所用之包裝袋一只，係被
    告所有供前開犯罪所用之物，爰依刑法第三十八條第一項第
    二款之規定併予宣告沒收之。
五、被告甲○○經合法傳喚，無正當之理由不到庭，爰不待其陳
    述，逕行判決。
據上論斷，應依刑事訴訟法第三百六十九條第一項前段、第三百
六十四條、第二百九十九條第一項前段、第三百七十一條條，毒
品危害防制條例第十條第一項、第十八條第一項前段，刑法第十
一條、第五十六條、第四十七條、第三十八條第一項第二款，判
決如主文。
本案經檢察官覃正祥到庭執行職務。
中　　華　　民　　國　　94　　年　　5 　　月　　31　　日
　　　　　　　　　刑事第九庭審判長法　官　陳　祐　治
　　　　　　　　　　　　　　　    法　官  陳　晴　教
　　　　　　　　　　　　　　　　　法　官  王  炳  梁
以上正本證明與原本無異。
如不服本判決，應於收受送達後十日內向本院提出上訴書狀，其
未敘述上訴之理由者並得於提起上訴後十日內向本院補提理由書
（均須按他造當事人之人數附繕本）。
                                  書記官  潘　大　鵬
中　　華　　民　　國　　94　　年　　6 　　月　　1 　　日
附錄本判決論罪科刑法條全文：
毒品危害防制條例第十條：
施用第一級毒品者，處六月以上五年以下有期徒刑。
施用第二級毒品者，處三年以下有期徒刑。
毒品危害防制條例第十八條：
查獲之第1、二級毒品及專供製造或施用第1、二級毒品之器具，
不問屬於犯人與否，均沒收銷燬之；查獲之第3、四級毒品及製
造或施用毒品之器具，無正當理由而擅自持有者，均沒入銷燬之
。但合於醫藥、研究或訓練之用者，得不予銷燬。
